【裁判字號】    89,易,1841
【裁判日期】    891026
【裁判案由】    竊盜
【裁判全文】
臺灣桃園地方法院刑事判決                        八十九年度易字第一八四一號
    公  訴  人  臺灣桃園地方法院檢察署檢察官
    被      告  丙○○
右列被告因竊盜案件，經檢察官提起公訴（八十九年度偵字第四一三二號），本院判
決如左：
    主    文
丙○○竊盜，處拘役伍拾日。
    事    實
一、丙○○意圖為自己不法之所有，於民國八十九年三月十日凌晨三時許（起訴書載
    為二時許），在桃園縣大園鄉南港村四鄰許厝港九十八號，竊取李友詳所有現由
    乙○○、甲○○使用之車牌號碼ＬＧ—二九三八號自用小客車，得手後供己使用
    。嗣於同日十二時三十分許，在桃園縣大園鄉內海村四鄰內海漧四十之一號前，
    為警當場查獲。
二、案經桃園縣警察局大園分局報告台灣桃園地方法院檢察署檢察官偵察起訴。
    理    由
一、訊據被告丙○○坦承於右揭時、地使用上開自小客車嗣為警查獲之事實不諱，惟
    矢口否認有何竊盜犯行，辯稱：該自用小客車係向甲○○借用云云。惟查，右揭
    犯罪事實，業據被害人乙○○指訴綦詳，並經證人甲○○具結證稱，未將上開自
    用小客車借予被告等語。又按刑法上之竊盜罪，須意圖為自己不法之所有，而取
    他人所有物，為成立要件。直言之，必行為人自知對於該項財物並無法律上之正
    當權源，而取得之，始具有主觀之意圖要件，反之，若行為人自信確有法律上正
    當持有之原因，始屬不具不法所有之意圖可言，查被告案發當日與友人葉彥伸、
    袁明義、彭信彥及甲○○等人相聚打撞球，期間被告騎機車帶甲○○先行返回公
    司，然後被告即單獨駕駛上開自用小客車前來搭載葉彥伸等人出遊一節，業據葉
    彥伸等人於警訊中陳稱明確，顯見被告於案發前與友人相聚時，尚未向甲○○借
    用前開自小客車，而係騎機車載甲○○返回公司後，臨時駕駛該部自小客車前來
    搭載友人葉彥伸出遊。且查部自用小客車係由甲○○及其老闆乙○○使用，各有
    一支鑰匙一節，亦據證人乙○○於警訊中證述明確。設若該部自小客車若係被告
    向甲○○所借用，則甲○○為何未將其身上之鑰匙一併交付予被告？準此，足認
    被告並無法律上正當權源而取得上開自用小客車，其具為自己不法所有之意圖甚
明。此外，復有贓物領據一紙及照片六張附卷可資佐證。是本件被告事證已臻明
    確，犯行洵堪認定。
二、核被告所為係犯刑法第三百二十條第一項之普通竊盜罪。又被告竊取李友詳所有
    現由乙○○、甲○○使用之車牌號碼ＬＧ—二九三八號自用小客車，其所竊取者
    ，雖屬乙○○等二人對該自小客車之財產支配與監督權，但此非被告所知悉，應
    成立一個普通竊盜罪，不發生數罪問題（最高法院二十九年度上字第一四０三號
    判例參照）。爰審酌被告犯罪之動機、目的、手段、品行、所受教育不多智識程
    度尚低，年少輕狂不知犯行嚴重，犯罪後尚知悔悟態度尚稱良好等及其他一切情
    狀，量處如主文所示之刑，以資懲儆。
據上論斷，應依刑事訴訟法第二百九十九條第一項前段，刑法第三百二十條第一項，
罰金罰鍰提高標準條例第一條前段，判決如主文。
本案經檢察官魏雯祈到庭執行職務
中      華      民      國    八十九    年      十      月    二十六    日
                                      臺灣桃園地方法院刑事第五庭
                                          法  官   黃永定
右正本證明與原本無異。
如不服本判決，應於判決送達後十日內向本院提出上訴狀( 應附繕本 )，上訴於
臺灣高等法院。
                                          書記官   陳月桂
中        華        民        國    八十九    年   十   月    二十六    日
附本件論罪科刑法調之依據：刑法第三百二十條第一項
刑法第三百二十條
意圖為自己或第三人不法之所有，而竊取他人之動產者，為竊盜罪，處五年以下有期
徒刑、拘役或五百元以下罰金。
意圖為自己或第三人不法之利益，而竊佔他人之不動產者，依前項之規定處斷。
前二項之未遂犯罰之。


司法院資訊處製作；財團法人民間司法改革基金會備份。
